臺灣橋頭地方法院民事判決　　　　　 110年度橋小字第1705號
原　　　告　良京實業股份有限公司

法定代理人　平川秀一郎

訴訟代理人　吳政諺　
被　　　告　張凱俊　
上列當事人間請求清償債務事件，本院於民國111 年1 月27日言
詞辯論終結，判決如下：
    主  文
被告應給付原告新臺幣伍萬貳仟玖佰參拾貳元，及自民國九十六
年二月二十六日起至民國一○四年八月三十一日止，按週年利率
百分之十八點二五計算之利息；自民國一○四年九月一日起至清
償日止，按週年利率百分之十五計算之利息；暨違約金新臺幣壹
元。
原告其餘之訴駁回。
訴訟費用新臺幣壹仟元由被告負擔新臺幣玖佰元，餘由原告負擔
。
本判決第一項得假執行。但被告如以新臺幣伍萬貳仟玖佰參拾貳
元為原告預供擔保，免為假執行。
    事實及理由
一、原告主張：被告前向訴外人寶華商業銀行（下稱寶華銀行）
    申辦循環信用貸款，借款利率以固定年利率18.25 ％計付，
    如被告未依約清償，則逾期6 個月以內者，按上開利率10％
    ，逾期超過6 個月者，按上開利率20％計算違約金。詎被告
    未依約繳款，迄尚積欠本金新臺幣（下同）52,932元及相關
    利息、違約金未償，且原告已受讓取得上開債權，並依法公
    告，爰依消費借貸契約及民法債權讓與之法律關係提起本訴
    ，聲明：被告應給付原告52,932元，及自民國96年2 月26日
    起至104 年8 月31日止，按週年利率18.25 ％計算之利息，
    自104 年9 月1 日起至清償日止，按週年利率15％計算之利
    息；暨自96年3 月27日起至清償日止，逾期在6 個月以內者
    ，按上開利率10％、逾期超過6 個月者，按上開利率20％計
    算之違約金。
二、被告則以：對本件沒有意見，但我現在沒有工作，請法院依
    法判決，判決後我再與原告討論如何還款等詞置辯。
三、本院得心證之理由：
㈠、原告主張之前揭事實，已據提出魔力現金卡申請書、魔力現
    金卡代償/ 撥款服務申請表、魔力現金卡約定書暨循環信用
    貸款契約、分攤表、債權讓與證明書、債權讓與公告、等件
    為佐（見本院卷第11至22頁），且為被告所不爭執，自堪信
    屬實。依此，原告依消費借貸契約及民法債權讓與之法律關
    係，請求被告給付原告52,932元，及自96年2 月26日起至10
    4 年8 月31日止，按週年利率18.25 ％計算之利息，自104
    年9 月1 日起至清償日止，按週年利率15％計算之利息，均
    屬有據，應予准許。
㈡、另按約定之違約金過高者，法院得減至相當之數額；違約金
    除當事人另有訂定外，視為因不履行而生損害之賠償總額，
    民法第252 條、第250 條第2 項前段已規定甚明。復約定之
    違約金苟有過高情事，法院即得依規定核減至相當之數額，
    並無應待至債權人請求給付後始得核減之限制。此項核減，
    法院得以職權為之，亦得由債務人訴請法院核減。查原告聲
    明後段請求違約金部分，固核與兩造循環信用貸款契約第8
    條之內容相符（見本院卷第13頁），但本院審酌原告因被告
    遲延清償所受積極損害、所失利益，通常為該款項再轉借予
    他人後之利息收入或轉作他項投資之收益，而本件利息利率
    已達法定可請求利率上限，倘不顧社會經濟常情仍加計違約
    金，顯與目前國內外貨幣市場利率均已大幅調降有所違背，
    茲斟酌上情，將原告請求之違約金酌減至1 元，以求公允。
四、綜上所述，原告依消費借貸契約及民法債權讓與之法律關係
    ，請求被告給付原告52,932元，及自96年2 月26日起至104
    年8 月31日止，按週年利率18.25 ％計算之利息，自104 年
    9 月1 日起至清償日止，按週年利率15％計算之利息，暨違
    約金1 元，尚屬有據，應予准許；逾此範圍之主張，則無理
    由，應予駁回。
五、原告勝訴部分，係依民事訴訟法第436 條之8 第1 項適用小
    額程序為被告敗訴之判決，依同法第436 條之20規定，應依
    職權宣告假執行。另依同法第392 條第2 項規定，職權宣告
    被告如預供擔保，免為假執行。
六、本件事證已臻明確，兩造其餘攻擊防禦方法及舉證，經核與
    判決結果不生影響，無逐一論列之必要，併予敘明。
七、訴訟費用負擔之依據：民事訴訟法第79條。本件訴訟費用額
    ，依後附計算書確定如主文所示之金額。
中    華    民    國    111    年    2     月   25    日
                  橋頭簡易庭  法      官   楊博欽
以上正本係照原本作成。
民事訴訟法第436 條之24第2 項：對於本判決之上訴，非以違背
法令為理由，不得為之。
如對本判決上訴，須於判決送達後20日內向本院提出上訴狀，並
須表明原判決所違背之法令及其具體內容與依訴訟資料可認為原
判決有違背法令之理由。
中    華    民    國    111    年    2    月    25    日
                              書  記  官   程淑萍
訴訟費用計算式：
裁判費（新臺幣）   1,000元
合計               1,000元